【裁判字號】    89,訴,63
【裁判日期】    890224
【裁判案由】    毒品危害防制條例
【裁判全文】
臺灣彰化地方法院刑事判決                            八十九年度訴字第六三號
    公  訴  人  臺灣彰化地方法院檢察署檢察官
    被      告  乙○○
右列被告因違反毒品危害防制條例案件，經檢察官提起公訴（八十八年度偵字第一０
三一一號)，本院判決如左：
    主      文
乙○○連續轉讓第二級毒品，累犯，處有期徒刑拾月。
    事      實
一、乙○○曾因犯竊盜罪及贓物罪，分別經台灣高等法院台中分院及本院判處有期徒
    刑十月及有期徒刑三月確定，嗣經本院裁定定執行刑為期徒刑一年確定，於八十
    五年六月十三日假釋出獄，同年十月二日縮短刑期執行完畢，仍不知悔改。復明
    知安非他命為公告查禁之第二級毒品，不得非法轉讓，仍基於概括之犯意，自民
    國八十八年六月初某日起，在彰化縣二林鎮○○里○○路○段一六九號住處，無
    償提供第二級毒品安非他命與甲○○（另案偵辦）非法施用，約每隔一星期一次
    ，每次約零點零壹公克，先後計三次。嗣於八十八年九月三十日十七時許，為警
    持檢察官搜索票前往甲○○住處實施搜索，據甲○○供出毒品來源而查獲。
二、案經彰化縣警察局二林分局報請臺灣彰化地方法院檢察署檢察官偵查起訴。
    理      由
一、訊據被告乙○○固不否認有與證人甲○○一起施用第二級毒品安非他命之情事，
    惟矢口否認有何轉讓安非他命與甲○○之犯行，辯稱：伊的安非他命放在桌上，
    甲○○自己拿去吸用云云。然查，被告如何自八十八年六月初起，先後三次，在
    其住處（樓房後面之舊房子），無償轉讓第二級毒品安非他命與甲○○非法吸用
    ，每隔一週一次，每次轉讓約０．０一公克等情，業據證人甲○○於本院審理時
    證述綦詳。即被告於警訊時警員質之：「根據甲○○於警方偵訊筆中供稱前後三
    次曾到你家吸食安非他命，安非他命均是由你免費提供給他吸食的，有無此事﹖
    」，被告亦供稱「有這事實，都是甲○○自己來吸食的，有時用乞討的」等語，
    偵查中承辦檢察官訊問被告：「甲○○向你要過幾次安非他命」，被告答稱：「
    兩、三次，我不曾向他拿錢」，被告在警訊及偵查中供述之情節，核與證人甲○
    ○於本院審理時指述之情事相符，甲○○前開證言，顯非誣指攀陷之詞，要無疑
    義。再查，被告與甲○○均曾於八十八年間，因非法施用第二級毒品安非他命，
    為警查獲，經警採尿送驗結果，二人之尿液均呈甲基安非他命陽性反應等情，業
    經本院調取台灣彰化地方法院檢察署八十八年度偵字第三二三八號、八十八年度
    毒偵字第一四七七號等卷覆核屬實，是本件雖未查獲被告或甲○○非法持有第二
    級毒品安非他命，惟綜合被告曾持有安非他命，及證人甲○○亦有施用安非他命
    等情事以觀，益證證人甲○○前開指述非虛。綜上所述，本件事證已明確，被告
    犯行堪以認定。
二、核被告所為係犯毒品危害防制法第八條第二項之轉讓第二級毒品罪。被告持有第
    二級毒品安非他命之低度行為，已為轉讓第二級毒品安非他命之高度行為所吸收
    ，不另論罪。被告先後多次轉讓第二級毒品安非他命之犯行，時間緊接，犯罪構
    成要件相同，顯係基於概括犯意為之，應依連續犯規定論以一罪，並加重其刑。
    。次查，被告曾因犯竊盜罪及贓物罪，分別經台灣高等法院台中分院及本院判處
    有期徒刑十月及有期徒刑三月確定，嗣經本院裁定定執行刑為期徒刑一年確定，
    於八十五年六月十三日假釋出獄，同年十月二日縮短刑期執行完畢，此有本院被
    告全國前案紀錄表及台灣彰化地方法院檢察署刑案資料查註紀錄表各乙紙可憑，
    其於有期徒刑執行完畢後五年以內再犯有期徒刑以上之本罪，為累犯，應依刑法
    第四十七條規定遞加重其刑。爰審酌被告之品行、犯罪動機、所生危害及犯罪後
    否認犯行，態度不佳等一切情狀，量處如主文所示之刑。
據上論斷，應依刑事訴訟法第二百九十九條第一項前段，毒品危害防制條例第八條第
二項，刑法第十一條前段、第四十七條、第五十六條，判決如主文。
本案經檢察官林俞妙到庭執行職務。
中        華        民        國    八十九    年    二    月  二十四    日
                                          臺灣彰化地方法院刑事第三庭
                                              法      官  許  進  國
右正本證明與原本無異。
如不服本判決，應於判決送達後十日內，向本院提出上訴狀（須附繕本）。
告訴人或被害人對於判決如有不服具備理由請求檢察官上訴者，其上訴期間之計算係
以檢察官收受判決正本之日期為準。
                                              法院書記官  簡  茂  村
中      華      民      國    八十九    年      二      月   二十九     日
毒品危害防制條例第八條第二項：
轉讓第一級毒品者，處一年以上七年以下有期徒刑，徥併科新臺幣一百萬元以下罰
  金。
轉讓第二級毒品者，處六月以上五年以下有期徒刑，得併科新臺幣七十萬元以下罰
  金。
轉讓第三級毒品者，處三年以下有期徒刑，得併科新臺幣三十萬元以下罰金。
  前三項之未遂犯罰之。


司法院資訊處製作；財團法人民間司法改革基金會備份。
